---
title: "Test des indicateurs HET"
author: "JcB"
date: "09/11/2015"
output: html_document
---

Indicateurs Champagne Ardennes
==============================

L'ORUCA a retenu 5 indicateurs:

- HET1: disponibilité en lit (source manuelle ou ROR)
- HET2: Le nombre de passages aux urgences à J-1
- HET3: moyenne des durées de passage des patients hospitalisés à partir des urgences J-1
- HET4: taux d'hospitalisation après passage aux urgences (nb d'hospitalisation / nb de passages) J-1
- HET5: charge d'occupation à 15 heures / capacité d'accueil du service des urgences (nb de patients pouvant être installés simultanément dans le service en salle d'examen et en zone d'attente organisée)

```{r}
fichier <- "../../DATA/data_test.Rda"
load(fichier) # dx

library(lubridate)
library(xts)
library(Rpu2)

source("duree_passage.R") # si console: source("Indicateurs/duree_passage.R")

```

HET2 - Nombre de passages aux urgences (par jour)
------------------------------------------

```{r}
n.rpu.jour <- tapply(as.Date(dx$ENTREE), day(as.Date(dx$ENTREE)), length)

# transformation en time serie
x <- seq(min(as.Date(dx$ENTREE)), max(as.Date(dx$ENTREE)), 1)
ts.het2 <- xts(n.rpu.jour, order.by = x)
colnames(ts.het2) <- "HET2"

head(ts.het2)
plot(ts.het2)

# Répartition normale ?
summary(n.rpu.jour)
sd(n.rpu.jour)
hist(n.rpu.jour)

```

Graphe avec les WE: on utilise zoo car abline ne fonctionne pas avec xts ?

```{r}
we <- x[wday(x) %in% c(1,7)]
plot(zoo(ts.het2))
abline(v = as.Date(we), lty = 2, col = "red")

```

HET3: moyenne des durées de passage des patients hospitalisés à partir des urgences
-----------------------------------------------------------------------------------

```{r}
# sélectionne les enregistrements où le MODE_SORTIE correspond à une hospitalisation 
hosp <- dx[!is.na(dx$MODE_SORTIE) & dx$MODE_SORTIE %in% c("Mutation", "Transfert"), ]

# durée de passage si hospitalisation
dp <- df.duree.pas(hosp, unit = "mins", mintime = 0, maxtime = 3)

# moyenne quotidienne
mean.dp <- tapply(dp$duree , day(as.Date(dp$ENTREE)), mean)

# transformation en time serie
ts.mean.dp <- xts(mean.dp, x)
colnames(ts.mean.dp) <- "HET3"

par(mar = c(2,4,2,5))
plot(ts, ylab = "Nombre de passages")
par(new=TRUE)
plot(ts.mean.dp, xaxt="n",xlab="",ylab="", main = "", yaxt="n", lty = 2)
axis(4)
mtext("Durée moyenne de passage (mn)",side=4,line=3, col = "blue")

```

HET4: taux d'hospitalisation après passage aux urgences (nb d'hospitalisation / nb de passages)
-----------------------------------------------------------------------------------------------

```{r}
n.hosp.jour <- tapply(as.Date(hosp$ENTREE), day(as.Date(hosp$ENTREE)), length)
tx.hosp <- n.hosp.jour / n.rpu.jour
ts.tx.hosp <- xts(tx.hosp, x)
colnames(ts.tx.hosp) <- "HET4"
plot(ts.tx.hosp)

```

HET5 - charge d'occupation à 15 heures / capacité d'accueil du service des urgences 
----------------------------------------------------------------------------
```{r}
dp$present.a.15h <- is.present.at(dp)
# nombre moyen de patients présents à 15h tous les jours
n.p15 <- tapply(dp$present.a.15h, yday(as.Date(dp$ENTREE)), sum)

# Transformation en TS
ts.n.p15 <- xts(n.p15, x)
colnames(ts.n.p15) <- "HET5"
plot(ts.n.p15, main = "Nombre de patients présents au SU à 15 heures")

```

Synthèse
--------

```{r}
a <- cbind(ts.het2, ts.mean.dp, ts.tx.hosp, ts.n.p15)
head(a)
a[1, ]
#radial.plot(a[1, ], labels=ion.names,rp.type="p",main="Diagramme indicateurs HET", grid.unit="%",radial.lim=c(0, 5),poly.col="yellow",show.grid.labels=1)

```

Corrélation taux hospitalisation et nombre de passages, et durée de passage
---------------------------------------------------------------------------

```{r}
# corrélation entre la durée moyenne de passage quotidienne et le nombre de présents à 15h
plot(mean.dp, n.p15, main = "Corrélation durée moyenne de passage quotidienne\n et le nombre de présents à 15h", col ="black", pch = 15)
cor(mean.dp, n.p15)
y <- lm(mean.dp ~ n.p15)
y
summary(y)
abline(y)


# corrélation entre la duréee moyenne de passage et le nombre total de passages
cor(mean.dp, n.rpu.jour)

# corrélation entre taux hospitalisation et nombre de passages
cor(tx.hosp, n.rpu.jour)
y <- lm(n.rpu.jour ~ tx.hosp)
y
summary(y)
plot(tx.hosp, n.rpu.jour, col ="black", pch = 15)
abline(y)
```

Radar
=====

```{r}
source("../het.R")

a <- cbind(0, ts.het2, ts.mean.dp, ts.tx.hosp, ts.n.p15)
head(a)
a[1, ]

# normalisation sous forme de variable centréée et réduite. Par défaut, moyenne et sd sont calculés à partir de l'échantillon de départ.
m <- 5
a[, 1] <- m 
a[, 2] <- m + (a[, 2] - mean(n.rpu.jour)) / sd(n.rpu.jour)
a[, 3] <- m +  (a[, 3] - mean(mean.dp)) / sd(mean.dp)
a[, 4] <- m +  (a[, 4] - mean(tx.hosp)) / sd(tx.hosp)
a[, 5] <- m +  (a[, 5] - mean(n.p15)) / sd(n.p15)

# indicateurs pour le mois d'octobre 2015
for(i in 1:31){
    radar.het(a[i,])
}

```

