---
title: "Test des indicateurs HET"
author: "JcB"
date: "09/11/2015"
output:
  html_document:
    keep_md: yes
    number_sections: yes
    toc: yes
  pdf_document:
    number_sections: yes
    toc: yes
---

Indicateurs Champagne Ardennes
==============================

L'ORUCA a retenu 5 indicateurs:

- HET1: disponibilité en lit médecine + chir (source manuelle ou ROR) [FEDORU 4.1]
- HET2: Le nombre de passages aux urgences à J-1 [FEDORU 2.2]
- HET3: moyenne des durées de passage des patients hospitalisés à partir des urgences J-1
- HET4: taux d'hospitalisation après passage aux urgences (nb d'hospitalisation / nb de passages) J-1
- HET5: charge d'occupation à 15 heures / capacité d'accueil du service des urgences (nb de patients pouvant être installés simultanément dans le service en salle d'examen et en zone d'attente organisée)

La FEDORU propose 7 indicateurs:

- FHET1: Nombre de passage sur les dernières 24 heures [2.2 = HET2]
- FHET2: Nombre de patients présents à un instant donné [2.3 = HET5 ?] par 10 mn
- FHET3: Nombre de patients présents de plus de 75 ans [2.4] par 10 mn
- FHET4: Durée moyenne de présence aux urgences [2.11 = HET3] par 10 mn
- FHET5: Nombre de transferts par défaut de lits sur les 3 derniers jours [3.6]
- FHET6: Nombre d'hospitalisations à partir des urgences [3.7 = HET4]
- FHET7: Nombre de lits disponibles par service [4.1 = HRT1] par 10 mn

Résultats disponibles:

- synthèse régionale du radar de chaque établissement
- détail du radar avec tableau de données chiffrées pour chaque établissement
- détail de chaque indicateur pour chaque établissement avec courbe historique des 30 derniers jours (et moyenne lissée)

```{r, message=FALSE}
fichier <- "../../DATA/data_test.Rda" # supprimer ../ en mode console
load(fichier) # dx

library(lubridate)
library(xts)
library(Rpu2)

source("duree_passage.R") # si console: source("Indicateurs/duree_passage.R")

# masquer cette ligne pour faire le calcul avec tous les établissements
dx <- dx[dx$FINESS == "Wis",]

# création d'un calendrier pour le période (nécessaire pour transformer en time serie xts)
x <- seq(min(as.Date(dx$ENTREE)), max(as.Date(dx$ENTREE)), 1)
```

HET2 - Nombre de passages aux urgences (par jour)
------------------------------------------

```{r}
n.rpu.jour <- tapply(as.Date(dx$ENTREE), day(as.Date(dx$ENTREE)), length)
# autres formulations:
# n.rpu.jour <- tapply(as.Date(dx$ENTREE), list(as.Date(dx$ENTREE), dx$FINESS), length)
# retourne un dataframe avec les dates en clair et les finess. On peut appliquer:
# a <- apply(n.rpu.jour, 2, summary)
# on obtient une list que l'on peut transformer en DF avec:
# b <- do.call(rbind.data.frame, a)
# names(b)<- c("min","Q1","Médiane", "Moyenne", "Q3", "max")


# transformation en time serie
ts.het2 <- xts(n.rpu.jour, order.by = x)
colnames(ts.het2) <- "HET2"

head(ts.het2)
plot(ts.het2, main = "Nombre quotidien de passages", type = "b", pch = 21, bg = "yellow")

abline(h = mean(ts.het2), lty = 2, col = "red") # moyenne
lines(rollmean(ts.het2, k = 7), col = "green", lwd = 3)


# Répartition normale ?
summary(n.rpu.jour)
sd(n.rpu.jour)
hist(n.rpu.jour)

```

Graphe avec les WE: on utilise zoo car abline ne fonctionne pas avec xts ?

```{r}
we <- x[wday(x) %in% c(1,7)]
plot(zoo(ts.het2))
abline(v = as.Date(we), lty = 2, col = "red")

```

HET3: moyenne des durées de passage des patients hospitalisés à partir des urgences
-----------------------------------------------------------------------------------

```{r}
# sélectionne les enregistrements où le MODE_SORTIE correspond à une hospitalisation 
hosp <- dx[!is.na(dx$MODE_SORTIE) & dx$MODE_SORTIE %in% c("Mutation", "Transfert"), ]

# durée de passage si hospitalisation
dp <- df.duree.pas(hosp, unit = "mins", mintime = 0, maxtime = 3)

# moyenne quotidienne
mean.dp <- tapply(dp$duree , day(as.Date(dp$ENTREE)), mean)

# transformation en time serie
ts.mean.dp <- xts(mean.dp, x)
colnames(ts.mean.dp) <- "HET3"

par(mar = c(2,4,2,5))
plot(ts.het2, ylab = "Nombre de passages", main = "Nombre de passages et durée de passage")
par(new=TRUE)
# l'objet xts est transformé en zoo qui accepte la couleur
plot(zoo(ts.mean.dp), xaxt="n",xlab="",ylab="", main = "", yaxt="n", lty = 2, col = "blue")
axis(4)
mtext("HET3 - Durée moyenne de passage avant hospitalisation (mn)",side=4,line=3, col = "blue")

```

HET4: taux d'hospitalisation après passage aux urgences (nb d'hospitalisation / nb de passages)
-----------------------------------------------------------------------------------------------

```{r}
n.hosp.jour <- tapply(as.Date(hosp$ENTREE), day(as.Date(hosp$ENTREE)), length)
tx.hosp <- n.hosp.jour / n.rpu.jour
ts.tx.hosp <- xts(tx.hosp, x)
colnames(ts.tx.hosp) <- "HET4"
plot(ts.tx.hosp, main = "HET4 - Taux d'hospitalisation", ylab = "%")
abline(h = mean(ts.tx.hosp), col = "red")
sd1 <- mean(ts.tx.hosp) + sd(ts.tx.hosp)
sd2 <- mean(ts.tx.hosp) + sd(ts.tx.hosp) * 2
sd3 <- mean(ts.tx.hosp) + sd(ts.tx.hosp) * 3
abline(h = sd1, col = "green")
abline(h = sd2, col = "orange")
abline(h = sd3, col = "red")
lines(rollmean(ts.tx.hosp, 7), col = "blue", lwd = 2)
legend("bottomright", legend = c("moyenne générale", "moyenne lissée",  "1 SD", "2 SD", "3 SD"), col = c("red","blue","green","orange", "red"), lty = 1, lwd = 2, cex = 0.8)
```

HET5 - charge d'occupation à 15 heures / capacité d'accueil du service des urgences 
----------------------------------------------------------------------------
```{r}
dp$present.a.15h <- is.present.at(dp)
# nombre moyen de patients présents à 15h tous les jours
n.p15 <- tapply(dp$present.a.15h, yday(as.Date(dp$ENTREE)), sum)

# Transformation en TS
ts.n.p15 <- xts(n.p15, x)
colnames(ts.n.p15) <- "HET5"
plot(ts.n.p15, main = "Nombre de patients présents au SU à 15 heures")

``` 

HET6 - Nombre de passages de plus de 75 ans par FINESS
-------------------------------------------
```{r}
# population geriatrique
ger <- dx[dx$AGE > 74, c("ENTREE", "FINESS")]
# Dataframe nb passages par jour et par Finess
n.ger.jour <- tapply(as.Date(ger$ENTREE), list(as.Date(ger$ENTREE), ger$FINESS), length) 
# Summary par FINESS
ger.summary <- apply(n.ger.jour, 2, summary)
# TRANSFORMATION EN DF
ger.df <- do.call(rbind.data.frame, ger.summary)
names(ger.df)<- c("min","Q1","Médiane", "Moyenne", "Q3", "max")

```


Synthèse
--------

```{r}
a <- cbind(ts.het2, ts.mean.dp, ts.tx.hosp, ts.n.p15)
head(a)
a[1, ]
#radial.plot(a[1, ], labels=ion.names,rp.type="p",main="Diagramme indicateurs HET", grid.unit="%",radial.lim=c(0, 5),poly.col="yellow",show.grid.labels=1)

```

Corrélation taux hospitalisation et nombre de passages, et durée de passage
---------------------------------------------------------------------------

```{r}
# corrélation entre la durée moyenne de passage quotidienne et le nombre de présents à 15h
plot(mean.dp, n.p15, main = "Corrélation durée moyenne de passage quotidienne\n et le nombre de présents à 15h", col ="black", pch = 15)
cor(mean.dp, n.p15)
y <- lm(mean.dp ~ n.p15)
y
summary(y)
abline(y)


# corrélation entre la duréee moyenne de passage et le nombre total de passages
cor(mean.dp, n.rpu.jour)

# corrélation entre taux hospitalisation et nombre de passages
cor(tx.hosp, n.rpu.jour)
y <- lm(n.rpu.jour ~ tx.hosp)
y
summary(y)
plot(tx.hosp, n.rpu.jour, col ="black", pch = 15)
abline(y)
```

Radar
=====

```{r}
source("../het.R")

a <- cbind(0, ts.het2, ts.mean.dp, ts.tx.hosp, ts.n.p15)
head(a)
a[1, ]

# normalisation sous forme de variable centrée et réduite. Par défaut, moyenne et sd sont calculés à partir de l'échantillon de départ. Arbitrairement la moyenne graphique est fixée à 5.

m <- 5
a[, 1] <- m # arbitraire faute de mieux
a[, 2] <- m + (a[, 2] - mean(n.rpu.jour)) / sd(n.rpu.jour)
a[, 3] <- m +  (a[, 3] - mean(mean.dp)) / sd(mean.dp)
a[, 4] <- m +  (a[, 4] - mean(ts.tx.hosp)) / sd(ts.tx.hosp)
a[, 5] <- m +  (a[, 5] - mean(n.p15)) / sd(n.p15)

# indicateurs pour le mois d'octobre 2015
for(i in 1:30){
    radar.het(a[i,])
}

```

Calcul des moyennes de référence par établissement
===================================================

La période de référence retenue s'étend du 1er novembre 2014 au 31 octobre 2015
```{}
load("../DATA/RPU_2014/rpu2014d0112_c2.Rda")
load("../DATA/RPU_2015/rpu2015d0112.Rda")

d1 <- d14[as.Date(d14$ENTREE) > "2014-10-31",]
d2 <- d15[as.Date(d15$ENTREE) < "2015-11-01",]
# combinaison de d1 et d2 crée la période de référence
ref <- rbind(d1, d2)

# HET2
# ====
# Nombre de RPU par jours et par FINESS pendant la période de référence
ref.het2.n <- tapply(as.Date(ref$ENTREE), list(yday(as.Date(ref$ENTREE)), ref$FINESS), length)
# calcul de la moyenne/sd du nb de RPU par jours et par FINESS
ref.het2.m <- apply(ref.het2.n, 2, mean, na.rm = TRUE)
ref.het2.sd <- apply(ref.het2.n, 2, sd, na.rm = TRUE)

# HET3
# ====
# sélectionne les enregistrements où le MODE_SORTIE correspond à une hospitalisation 
hosp <- ref[!is.na(ref$MODE_SORTIE) & ref$MODE_SORTIE %in% c("Mutation", "Transfert"), ]
# durée de passage si hospitalisation
dp <- df.duree.pas(hosp, unit = "mins", mintime = 0, maxtime = 3)

# moyenne/sd par FINESS
ref.het3.m <- tapply(dp$duree , dp$FINESS, mean, na.rm = TRUE)
ref.het3.sd <- tapply(dp$duree , dp$FINESS, sd, na.rm = TRUE)

# HET4
# ====
n.hosp.jour <- tapply(as.Date(hosp$ENTREE), list(yday(as.Date(hosp$ENTREE)), hosp$FINESS), length)
tx.hosp <- n.hosp.jour / ref.het2.n
# moyenne/sd par FINESS
ref.het4.m <- apply(tx.hosp, 2, mean, na.rm = TRUE)
ref.het4.sd <- apply(tx.hosp, 2, sd, na.rm = TRUE)

# HET5
# ====
dp$present.a.15h <- is.present.at(dp) # vecteur de TRUE/FALSE
# nombre de patients présents à 15h tous les jours par FINESS <- CORRECTION ?
n.p15 <- tapply(dp$present.a.15h, yday(as.Date(dp$ENTREE)), sum)
n.p15 <- tapply(dp$present.a.15h, list(yday(as.Date(dp$ENTREE)), dp$FINESS), sum)
# moyenne/sd par FINESS
ref.het5.m <- apply(n.p15, 2, mean, na.rm = TRUE)
ref.het5.sd <- apply(n.p15, 2, sd, na.rm = TRUE)

# Synthèse
ref.df <- cbind(ref.het2.m, ref.het2.sd, ref.het3.m, ref.het3.sd, ref.het4.m, ref.het4.sd, ref.het5.m, ref.het5.sd)

# Sauvegarde
write.csv(ref.df, file = "ref_het_2015.csv")

```
Note: les taux d'hospitalisation pourles HUS sont anormalement bas. Du à défauut de remplissage de la rubrique Mode_Sortie. Corrigé en Décembre 2015 (par défaut, mode de sortie = domicile).

Récupération des données:

- moyenne des passages: ref.df["FINESS", "indicateur"] ex. ref.df["3Fr","ref.het2.m"]


Données du jour:

La corespondance avec le fichier des moyennes nécessite qu'il ne manque aucun FINESS. Pb avec Ste Anne et ste odile qui ont 1 jour de retard. Faire une routine qui prend en entrée une date et produit en sortie les radars.

Indicateurs du jour
===================

Démarche générale
------------------

Pour calculer les indicateurs du jour, il faut deux informations:

- un dataframe avec les RPU du jour
- les moyennes et ecarts-type de chaque indicateur

La procédure qui suit  est formalisée dabns la routine __indicateurs.jour__.

Récupère les données 2016:
    
```{r, echo=FALSE}
load("../../RPU_2016/Data/d16_p.Rda")
dx <- d16.p

# données du 9/12/2015
jour <- "2016-01-10"

# création d'un fichier du jour
# d <- d15[as.Date(d15$ENTREE) == jour,]
# write.csv(d, file = "rpu_du_jour.csv")
# d <- read.csv("../rpu_du_jour.csv")

d <- dx[as.Date(dx$ENTREE) == jour & !(dx$FINESS %in% c("Hus","Mul","Ccm")),]
d$FINESS <- factor(d$FINESS)

# lecture du fichier de référence des moyennes et ecarts-type
ref.df <- read.csv("../ref_het_2015.csv")
# on retire Hus et Mul et le ccm
ref.df <- ref.df[-c(9:10,20),]
# triage par ordre alphabétique de la 1ere colonne
ref.df <- ref.df[with(ref.df, order(X)),]

# HET2: nb de RPU par Finess
h2 <- table(factor(d$FINESS))
# indicateur pour la journée
het2 <- 5 + (h2 - ref.df[,"ref.het2.m"]) / ref.df[,"ref.het2.sd"]

# HET3: durée de passage si hospitalisation
# sélectionne les enregistrements où le MODE_SORTIE correspond à une hospitalisation 
hosp <- d[!is.na(d$MODE_SORTIE) & d$MODE_SORTIE %in% c("Mutation", "Transfert"), ]
# durée de passage moyenne si hospitalisation par Finess
dp <- df.duree.pas.finess(hosp, unit = "mins", mintime = 0, maxtime = 3, finess = TRUE)
h3 <- tapply(dp$duree, dp$FINESS, mean, na.rm = TRUE)

# indicateur pour la journée
het3 <- 5 + (h3 - ref.df[,"ref.het3.m"]) / ref.df[,"ref.het3.sd"]

# HET4: taux hospitalisation
# nb d'hospitalisation par Finess
n.hosp <- table(hosp$FINESS)
# taux hospitalisation
h4 <- n.hosp / h2
# indicateur pour la journée
het4 <- 5 + (h4 - ref.df[,"ref.het4.m"]) / ref.df[,"ref.het4.sd"]

# HET5: Charge de soins à 15 heures
dp$present.a.15h <- is.present.at(dp) # vecteur de TRUE/FALSE
h5 <- tapply(dp$present.a.15h, factor(dp$FINESS), sum)
```

```{r}
# indicateur pour la journée
het5 <- 5 + (h5 - ref.df[,"ref.het5.m"]) / ref.df[,"ref.het5.sd"]

# Synthèse
het1 <- 5
a <- cbind(het1, het2, het3, het4, het5)
a

# transformation des NA en 0

b <- na2zero(a)

# on supprime Hus et Mul
# b <-b[-c(9:10),]

```

Affichage HET du jour
---------------------
```{r het_JOUR, echo=FALSE}
# affichage en deux fois
par(mfrow = c(3, 3), mar = c(1, 1, 1, 0))
for(i in 1:9){j = paste(row.names(b)[i], jour); radar.het(b[i,], date = j)}
for(i in 10:18){j = paste(row.names(b)[i], jour); radar.het(b[i,], date = j)}
par(mfrow = c(1, 1), mar = c(1, 1, 1, 0))
```

Utilisation de la routine indicateurs.jour
------------------------------------------

Récupère les données 2016:
```{r, echo=FALSE}
load("../../RPU_2016/Data/d16_p.Rda")
dx <- d16.p
```

Indicateurs pour Sélestat le 10/1/2016:
```{r}
# source('~/Documents/Resural/Stat Resural/HET/het.R')
finess <- "Sel"
jour <- as.Date("2016-01-10")

```

Indicateurs du jour
```{r}
data <- dx[as.Date(dx$ENTREE) == jour & dx$FINESS == finess,]
het.jour <- indicateurs.jour(data)
het.jour
```


Récupération des moyennes et sd:
```{r}
# lecture du fichier de référence des moyennes et ecarts-type
ref.df <- read.csv("../ref_het_2015.csv")
# on retire Hus et Mul
ref.df <- ref.df[-c(9:10),]
# triage par ordre alphabétique de la 1ere colonne
ref.df <- ref.df[with(ref.df, order(X)),]
# on met comme nom de ligne le contenu de la colonne X, ce qui permet de désigner une ligne par le FINESS de l'établissement.
rownames(ref.df) <- ref.df$X

```

Indicateurs normalisés:
```{r}
het1 <- 5
het2 <- 5 + (het.jour["HET2"] - ref.df["Sel","ref.het2.m"]) / ref.df["Sel","ref.het2.sd"]
het3 <- 5 + (het.jour["HET3"] - ref.df["Sel","ref.het3.m"]) / ref.df["Sel","ref.het3.sd"]
het4 <- 5 + (het.jour["HET4"] - ref.df["Sel","ref.het4.m"]) / ref.df["Sel","ref.het4.sd"]
het5 <- 5 + (het.jour["HET5"] - ref.df["Sel","ref.het5.m"]) / ref.df["Sel","ref.het5.sd"]
a <- cbind(het1, het2, het3, het4, het5)
a
```

Graphique
```{r, echo=FALSE}
radar.het(a, date = paste(finess, "-", format(jour, "%d/%m/%Y")))

```

Utilisation de la routine  indicateurs.ca.jour
----------------------------------------------

Meilleure solution. Calcule les indicateurs normalisés et dessine le graphe à partir de 4 éléments:

- un dataframe RPU
- une date
- un FINESS
- le fichier des moyennes et SD de référence
```{r}
# source('~/Documents/Resural/Stat Resural/HET/het.R')
finess <- "Sel"
jour <- as.Date("2016-01-10")
a <- indicateurs.ca.jour(dx, finess, jour, "../ref_het_2015.csv")
a
radar.het(a, date = paste(finess, "-", format(jour, "%d/%m/%Y")))
```



Test de la fonction het.df
==========================

Cette fonction crée un dataframe de type Xts à partir d'un dataframe RPU en extrayant les indicateurs HET. Au final on obtient un dataframe dont chaque ligne correspond à une date et 5 colonnes correspondant au 5 indicateurs:

```{r}
xt <- het.df(dx)
head(xt)
```

A partir de ce dataframe on peut:

- récupérer la date du jour
```{r}
index(head(xt))
```

- tracer la courbe de tendance pour un indicateur
```{r}
plot(xt[, "HET2"])
lines(rollmean(xt[, "HET2"], 7), col = "red", lwd = 3)
```

- créer le polygone correspondant après avoir réduit-centré la variable: A FAIRE
```{r}
# normalisation sous forme de variable centrée et réduite. Par défaut, moyenne et sd sont calculés à partir de l'échantillon de départ.
m <- 5
xt[, 1] <- m # arbitraire faute de mieux
xt[, 2] <- m + (xt[, 2] - mean(n.rpu.jour)) / sd(n.rpu.jour)
xt[, 3] <- m +  (xt[, 3] - mean(mean.dp)) / sd(mean.dp)
xt[, 4] <- m +  (xt[, 4] - mean(ts.tx.hosp)) / sd(ts.tx.hosp)
xt[, 5] <- m +  (xt[, 5] - mean(n.p15)) / sd(n.p15)

head(xt)

radar.het(xt[1,])
```


Indicateurs FEDORU
======================

FHET2: Nombre de patients présents à un instant donné [2.3] par 10 mn

```{r, message=FALSE}
h1 <- hms("15:00:00")
inc <- as.period(dhours(1/6))
i <- h1
while(i < h1+ as.period(dhours(8))){
    print(c(i, sum(is.present.at(dp, i))))
    i = i + inc
    }

```


- FHET3: Nombre de patients présents de plus de 75 ans [2.4] par 10 mn
- FHET4: Durée moyenne de présence aux urgences [2.11 = HET3] par 10 mn
- FHET5: Nombre de transferts par défaut de lits sur les 3 derniers jours [3.6]
- FHET6: Nombre d'hospitalisations à partir des urgences [3.7 = HET4]
- FHET7: Nombre de lits disponibles par service [4.1] par 10 mn