---
title: "HET ALSACE"
author: "JcB"
date: "03/12/2015"
output:
  html_document:
    keep_md: yes
    number_sections: yes
    toc: yes
---

```{r init, echo=FALSE, warning=FALSE}
library(lubridate)
library(xts)
library(Rpu2)

# source("../Indicateurs/duree_passage.R") # si console: source("Indicateurs/duree_passage.R")
# source("../het.R") # si console: source("het.R")
```


Introduction
============

La réunion du 3/12/2015 à l'ARS à fixé les indicateurs devant être suivis pendant la période 2015-2016:

- ahet1: nombre de passages la veille
- ahet2: nombre de passages de patients de plus de 75 ans
- ahet3: durée de passage
- ahet4: taux d'hospitalisation
- ahet5: charge d'occupation à 15 heures

Définitions:
------------
- __Taux d'hospitalisation__: somme MODE_SORTIE = 'Mutation' +  MODE_SORTIE = 'Transfert' / nombre de RPU où le MODE_SORTIE est renseigné.

- __charge d'occupation à 15 heures__: nombre de patients présents à 15 heures / nombre de places d'hébergement de la SU (nb de patients pouvant être installés simultanément dans le service en salle d'examen et en zone d'attente organisée)

Définitions des seuils
----------------------

Les seuils sont calculés à partir de l'historique des données des huits premiers mois de 2015 et des deux derniers mois de 2014.
Pour chaque indicateurs sont calculés la moyenne et l'écart-type par établissement.

Cinq items du RPU sont nécessaires: AGE, DATE_ENTREE, DATE_SORTIE, MODE_SORTIE, FINESS

### Constitution du panel de référence pour le calcul des seuils:
```{r, echo=FALSE, eval=FALSE}
load("../../DATA/RPU_2014/rpu2014d0112_c2.Rda")
load("../../DATA/RPU_2015/rpu2015d0112.Rda")

dx <- rbind(d14[as.Date(d14$ENTREE) > "2014-10-31", c("ENTREE","SORTIE","AGE","MODE_SORTIE","FINESS")], d15[as.Date(d15$ENTREE) < "2015-11-01", c("ENTREE","SORTIE","AGE","MODE_SORTIE","FINESS")])

# fusion HTP et NHC dans HUS
# dx$FINESS <- as.character(dx$FINESS)
# dx$FINESS[dx$FINESS == "HTP"] <- "Hus"
# dx$FINESS[dx$FINESS == "NHC"] <- "Hus"
# fusion EMR et HSR dans Mul
# dx$FINESS[dx$FINESS == "Emr"] <- "Mul"
# dx$FINESS[dx$FINESS == "Hsr"] <- "Mul"
# dx$FINESS <- as.factor(dx$FINESS)

# Correction du MODE_SORTIE. Certains codes sont mal transcodés. 6 = Domicile, 7 = transfert, 8 = mutation 
dx$MODE_SORTIE <- as.character(dx$MODE_SORTIE)
dx$MODE_SORTIE[dx$MODE_SORTIE == 6] <- "Domicile"
dx$MODE_SORTIE[dx$MODE_SORTIE == 7] <- "Transfert"
dx$MODE_SORTIE[dx$MODE_SORTIE == 8] <- "Mutation"
dx$MODE_SORTIE <- as.factor(dx$MODE_SORTIE)

# Sauvegarde
save(dx, file = "panel_reference.Rda")
```

Le panel de référence comporte 501.499 RPU (1/11/2014 au 31/10/2015)

### Calcul des moyennes et écart-types (SD)

```{r, echo=FALSE}
load("panel_reference.Rda")
```

Calcul des indicateurs
=======================

ahet1 - nombre total de passages
---------------------------------

```{r}
# ahet1 - nombre total de passages
# ------------------------

ahet1.n <- tapply(as.Date(dx$ENTREE), list(as.Date(dx$ENTREE), dx$FINESS), length)
ahet1.m <- apply(ahet1.n, 2, mean, na.rm = TRUE)
ahet1.sd <- apply(ahet1.n, 2, sd, na.rm = TRUE)
```


ahet2 - Nombre de passages de 75 ans et plus
--------------------------------------------
```{r}
# Nombre de passages de 75 ans et plus
# --------------------------------------

# on crée un sous groupe des 75 ans et plus
dx.75 <- dx[dx$AGE > 74,]
ahet2.n <- tapply(as.Date(dx.75$ENTREE), list(as.Date(dx.75$ENTREE), dx.75$FINESS), length)
ahet2.m <- apply(ahet2.n, 2, mean, na.rm = TRUE)
ahet2.sd <- apply(ahet2.n, 2, sd, na.rm = TRUE)
```

ahet3 - Durée de passage
------------------------

On crée un dataframe des durées de passage (Rpu2). Avec tapply, on détermine la durée moyenne de passages par jour et par FINESS. Sur le même principe, on peut calculer une matrice des SD, Median, Min, Max...
On applique _apply_ aux colonnes pour calculer la moyenne et SD annuelle par établissement.

```{r}
# ahet3 - Durée de passage

# on crée un dataframe sans la colonne ORIENTATION mais avec la colonne FINESS
library(Rpu2)
dp <- df.duree.pas(dx)
```
```{r}
head(dp)
# durée de passage moyenne par jour et par Finess
ahet3.moy.jour <- tapply(dp$duree, list(as.Date(dp$ENTREE), dp$FINESS), mean, na.rm = TRUE)

ahet3.m <- apply(ahet3.moy.jour, 2, mean, na.rm=TRUE)
ahet3.sd <- apply(ahet3.moy.jour, 2, sd, na.rm=TRUE)

# Pour illustrer:
boxplot(ahet3.moy.jour, las = 2, main = "Durées moyenne de passage")

# idem par ordre croissant de médiane
s <- sort(apply(ahet3.moy.jour, 2, median, na.rm = T)) # tri des médianes
d <- ahet3.moy.jour[, names(s)] # réorder des colonnes du dataframe
boxplot(d, las = 2, main = "Durées moyenne de passage")

# idem par ordre croissant des moyennes
d <- ahet3.moy.jour[, names(sort(apply(ahet3.moy.jour, 2, mean, na.rm = T)))]
boxplot(d, las = 2, main = "Durées moyenne de passage")

```


# ahet4 - Taux hospitalisation
# ---------------------------

# On forme un Dataframe de RPU dont le mode de sortie n'est pas nul, appelé ms:
ms <- dx[!is.na(dx$MODE_SORTIE),]
summary(as.factor(ms$MODE_SORTIE))

# taux d'hospitalisation par FINESS. dx est un vecteur des modes de sortie (non nuls) pour un établissement donné. 
# tx.hosp <- function(dx){s = summary(dx);n = length(dx); hosp = s["Mutation"] + s["Transfert"]; tx = hosp/n; return(tx)}

# taux de transferts par FINESS
tx.trans <- function(dx){s = summary(dx);n = length(dx); trans = s["Transfert"]; tx = trans/n; return(tx)}

# taux d'hospitalisation par établissement sur tute la période
t <- tapply(ms$MODE_SORTIE, ms$FINESS, tx.hosp)
round(t * 100, 2)

# taux d'hospitalisation par jour et par Finess
t <- tapply(ms$MODE_SORTIE, list(as.Date(ms$ENTREE), ms$FINESS), tx.hosp)
head(round(t * 100, 2))

# indicateur
ahet4.m <- apply(t, 2, mean, na.rm = TRUE)
ahet4.sd <- apply(t, 2, sd, na.rm = TRUE)

# ahet4.2 - taux de transferts
t <- tapply(ms$MODE_SORTIE, ms$FINESS, tx.trans)
round(t * 100, 2)



# Aahet5: charge d'occupation à 15 heures
# --------------------------------------

# on utilise dp (voir ahet3)
# on crée une colonne supplémentaire de boolean
dp$present.a.15h <- is.present.at(dp)
# nb de patients présents à 15h par jour et par Finess
n.p15 <- tapply(dp$present.a.15h, list(as.Date(dp$ENTREE), dp$FINESS), sum)
head(n.p15)

# nombre moyen et SD de patients présents à 15 heures
ahet5.m <- apply(n.p15, 2, mean, na.rm = TRUE)
ahet5.sd <- apply(n.p15, 2, sd, na.rm = TRUE)

# Représentation graphique
boxplot(n.p15, las = 2, main = "Nombre de patients présents à 15h", ylab = "patients")

# Nombre de patients présents à 19 heures et corrélation avec 15 heures
dp$present.a.19h <- is.present.at(dp, "19:00:00")
n.p19 <- tapply(dp$present.a.19h, list(as.Date(dp$ENTREE), dp$FINESS), sum)
apply(n.p19, 2, mean, na.rm = TRUE)
ahet5.19 <- apply(n.p19, 2, mean, na.rm = TRUE)
cor.test(ahet5.m, ahet5.19)
plot(ahet5.m, ahet5.19, main = "Relation entre le nombre de patients présents à 15h et 19h", xlab = "Présents à 15 heures", ylab = "Présents à 19h")

# nombre de patients entrés et présents à 15 h



# Regroupment des indicapeurs: on forme une matrice des indicateurs moyens et des Finess
# -------------------------------------------------------------------------------------------------
tab.m <- cbind(ahet1.m, ahet2.m, ahet3.m, ahet4.m, ahet5.m)
round(tab.m,2)

tab.sd <- cbind(ahet1.sd, ahet2.sd, ahet3.sd, ahet4.sd, ahet5.sd)
round(tab.sd,2)

# write.csv(tab.m, file = "het_mean.csv")
# write.csv(tab.sd, file = "het_sd.csv")
```





