---
title: "HET ALSACE"
author: "JcB"
date: "03/12/2015"
output:
  html_document:
    number_sections: yes
---

```{r init, echo=FALSE, warning=FALSE}
library(lubridate)
library(xts)
library(Rpu2)

source("../Indicateurs/duree_passage.R") # si console: source("Indicateurs/duree_passage.R")
```


Introduction
============

La réunion du 3/12/2015 à l'ARS à fixé les indicateurs devant être suivis pendant la période 2015-2016:

- AHET1: nombre de passages la veille
- AHET2: nombre de passages de patients de plus de 75 ans
- AHET3: durée de passage
- AHET4: taux d'hospitalisation
- AHET5: charge d'occupation à 15 heures

Définitions:
------------
- __Taux d'hospitalisation__: somme MODE_SORTIE = 'Mutation' +  MODE_SORTIE = 'Transfert' / nombre de RPU où le MODE_SORTIE est renseigné.
- __charge d'occupation à 15 heures__: nombre de patients présents à 15 heures / nombre de places d'hébergement de la SU (nb de patients pouvant être installés simultanément dans le service en salle d'examen et en zone d'attente organisée)

Définitions des seuils
----------------------

Les seuils sont calculés à partir de l'historique des données des huits premiers mois de 2015 et des deux derniers mois de 2014.
Pour chaque indicateurs sont calculés la moyenne et l'écart-type par établissement.

Cinq items du RPU sont nécessaires: AGE, DATE_ENTREE, DATE_SORTIE, MODE_SORTIE, FINESS

### Constitution du panel de référence pour le calcul des seuils:
```{r, echo=FALSE, eval=FALSE}
load("~/Documents/Resural/Stat Resural/RPU_2014/rpu2014d0112_c2.Rda")
load("~/Documents/Resural/Stat Resural/RPU_2014/rpu2015d0112_provisoire.Rda")
dx <- rbind(d14[as.Date(d14$ENTREE) > "2014-10-31", c("ENTREE","SORTIE","AGE","MODE_SORTIE","FINESS")], d15[as.Date(d15$ENTREE) < "2015-11-01", c("ENTREE","SORTIE","AGE","MODE_SORTIE","FINESS")])
# fusion HTP et NHC dans HUS
dx$FINESS <- as.character(dx$FINESS)
dx$FINESS[dx$FINESS == "HTP"] <- "Hus"
dx$FINESS[dx$FINESS == "NHC"] <- "Hus"
# fusion EMR et HSR dans Mul
dx$FINESS[dx$FINESS == "Emr"] <- "Mul"
dx$FINESS[dx$FINESS == "Hsr"] <- "Mul"
dx$FINESS <- as.factor(dx$FINESS)

# Correction du MODE_SORTIE. Certains codes sont mal transcodés. 6 = Domicile, 7 = transfert, 8 = mutation 
dx$MODE_SORTIE <- as.character(dx$MODE_SORTIE)
dx$MODE_SORTIE[dx$MODE_SORTIE == 6] <- "Domicile"
dx$MODE_SORTIE[dx$MODE_SORTIE == 7] <- "Transfert"
dx$MODE_SORTIE[dx$MODE_SORTIE == 8] <- "Mutation"
dx$MODE_SORTIE <- as.factor(dx$MODE_SORTIE)

# Sauvegarde
save(dx, file = "HET Alsace 2015/panel_reference.Rda")
```

Le panel de référence comporte 501.499 RPU (1/11/2014 au 31/10/2015)

### Calcul des moyennes et écart-types (SD)
```{r}
# nombre total de passages
# ------------------------

het1.n <- tapply(as.Date(dx$ENTREE), list(as.Date(dx$ENTREE), dx$FINESS), length)
het1.m <- apply(het1.n, 2, mean, na.rm = TRUE)
het1.sd <- apply(het1.n, 2, sd, na.rm = TRUE)

# Nombre de passages de 75 ans et plus
# --------------------------------------

# on crée un sous groupe des 75 ans et plus
dx.75 <- dx[dx$AGE > 74,]
het2.n <- tapply(as.Date(dx.75$ENTREE), list(as.Date(dx.75$ENTREE), dx.75$FINESS), length)
het2.m <- apply(het2.n, 2, mean, na.rm = TRUE)
het2.sd <- apply(het2.n, 2, sd, na.rm = TRUE)

# HET3 - Durée de passage
# -----------------------

# on crée un dataframe sans la colonne ORIENTATION mais avec la colonne FINESS
dp <- df.duree.pas(dx, orientation = FALSE, finess = TRUE)
head(dp)
# durée de passage par jour et par Finess
het3.n <- tapply(dp$duree, list(as.Date(dp$ENTREE), dp$FINESS), length)

het3.m <- apply(het3.n, 2, mean, na.rm=TRUE)
het3.sd <- apply(het3.n, 2, sd, na.rm=TRUE)

# HET4 - Taux hospitalisation
# ---------------------------

# On forme un Dataframe de RPU dont le mode de sortie n'est pas nul: certains sont mal formés: 6 = Domicile, 7 = transfert, 8 = mutation 
ms <- dx[!is.na(dx$MODE_SORTIE),]
summary(ms$MODE_SORTIE)

# taux d'hospitalisation par FINESS. dx est un vecteur des modes de sortie (non nuls) pour un établissement donné. 
tx.hosp <- function(dx){s = summary(dx);n = length(dx); hosp = s["Mutation"] + s["Transfert"]; tx = hosp/n; return(tx)}

# taux d'hospitalisation par établissement sur tute la période
t <- tapply(ms$MODE_SORTIE, ms$FINESS, tx.hosp)
round(t * 100, 2)

# taux d'hospitalisation par jour et par Finess
t <- tapply(ms$MODE_SORTIE, list(as.Date(ms$ENTREE), ms$FINESS), tx.hosp)
head(round(t * 100, 2))

# indicateur
het4.m <- apply(t, 2, mean, na.rm = TRUE)
het4.sd <- apply(t, 2, sd, na.rm = TRUE)


# AHET5: charge d'occupation à 15 heures
# --------------------------------------

# on utilise dp (voir HET3)
# on crée une colonne supplémentaire de boolean
dp$present.a.15h <- is.present.at(dp)
# nb de patients présents à 15h par jour et par Finess
n.p15 <- tapply(dp$present.a.15h, list(as.Date(dp$ENTREE), dp$FINESS), sum)
head(n.p15)

# nombre moyen et SD de patients présents à 15 heures
het5.m <- apply(n.p15, 2, mean, na.rm = TRUE)
het5.sd <- apply(n.p15, 2, sd, na.rm = TRUE)

# Représentation graphique
boxplot(n.p15, las = 2, main = "Nombre de patients présents à 15h", ylab = "patients")


# Rroupment des indicapeurs: on forme une matrice des indicateurs moyens et des Finess
tab.m <- cbind(het1.m, het2.m, het3.m, het4.m, het5.m)
round(tab.m,2)

tab.sd <- cbind(het1.sd, het2.sd, het3.sd, het4.sd, het5.sd)
round(tab.sd,2)

```





