---
title: "Durée de passage"
author: "JcB"
date: "25/02/2016"
output: html_document
---

```{r, message=FALSE}
source("../Indicateurs/duree_passage.R")
load("../../DATA/RPU_2015/rpu2015d0112.Rda") #d15
library(lubridate)
library(Rpu2)
```

Comparaison Arrivées - patients présents
=========================================

Exemple de wissembourg.

horaires d'arrivée
------------------
```{r}
wis <- d15[d15$FINESS == "HTP",]

# création d'un dataframe duree_passage. Le calcul de la durée de présence se calcule par soustraction de SORTIE - ENTREE => le calcul tient comte des patients restés plus de 24 heures.
dp <- df.duree.pas(wis)

# dp compte les colonnes suivantes:
# "ENTREE" "SORTIE" "MODE_SORTIE" "ORIENTATION" "AGE" "duree" "he" "hs" 

# Ajout d'une colonne Heure entière
dp$Hour <- hour(dp$he)

# graphe des horaires d'arrivée
barplot(table(dp$Hour), main = "Heures d'arrivée")

```

horaires de présence
---------------------

Calcul du nombre de patients présents à toutes les heures de la journée
```{r}
is.present.at2 <- function(dp, heure = "15:00:00"){
    # présent à 15 heures
    d <- paste(as.Date(dp$ENTREE), heure)
    limite1 <- ymd_hms(d) # pour incrémenter d'une heure: hms("15:00:00") + as.period(dhours(1))
    d <- paste(as.Date(dp$SORTIE), heure)
    limite2 <- ymd_hms(d)
    np <- ymd_hms(dp$ENTREE) < limite1 & ymd_hms(dp$SORTIE) > limite1 | ymd_hms(dp$ENTREE) < limite2 & ymd_hms(dp$SORTIE) > limite2
    np
}
```

Cette fonction donne des résultats plus exact car elle tient compte des patients arrivé la veille et encore là le lendemain à l'heure du comptage. Test avec Wissembourg en 2015
```{r}
dp$present <- is.present.at(dp)
dp$presen2t <- is.present.at2(dp)
a <- dp[dp$presen2t==TRUE & dp$present == FALSE,]
```

_a_ retourne 33 enregistrements repérés par la fonction is.present.at2 et qui ont en commun une durée de présence > 24 heures. De plus la trache horaire de 0h est correctement prise en compte.
```{r}
# pour incrémenter d'une heure: hms("15:00:00") + as.period(dhours(1))

time <- c("00:00:00", "01:00:00", "02:00:00", "03:00:00", "04:00:00", "05:00:00", "06:00:00", "07:00:00", "08:00:00", "09:00:00", "10:00:00", "11:00:00", "12:00:00", "13:00:00", "14:00:00", "15:00:00", "16:00:00", "17:00:00", "18:00:00", "19:00:00", "20:00:00", "21:00:00", "22:00:00", "23:00:00")
a <- array(dim = c(24,2))

for(i in 1:length(time)){
    n <- is.present.at2(dp, time[i])
    a[i,1] <- time[i]
    a[i,2] <- sum(n)
    #h <- h + as.period(dhours(1))
}
a
```


### Nombre de patients présents à 15h par jour pour Wissembourg en 2015

```{r}
t <- tapply(as.Date(dp$ENTREE), list(as.Date(dp$ENTREE), dp$presen2t), length)
head(t)
```
On obtient une matrice de 2 colonnes (False, True) et 365 lignes que l'in peut manipuler
```{r}
summary(t[,2])
sd(t[,2], na.rm = T)

plot(as.Date(rownames(t)), t[, 2], type = "l", xlab = "2015", ylab = "Présents à 15 heures", main = "CH de Wissembourg")
abline(h = mean(t[,2], na.rm = TRUE), col = "red")
```

#### Transformation en time serie
```{r}
library(xts)
ts <- xts(t[,2], order.by = as.Date(rownames(t)))
plot(ts)
# tracé de la moyenne lissée. Comme la série comporte un NA, on ne eut pas utiliser la commande rollmean. O utilise à la place la commande rollapply.
r <- rollapply(ts, 7, mean, na.rm = T)
lines(r, col = "blue", lwd = 2)

abline(h = mean(ts, na.rm = TRUE), col = "red")
```

NOTE: les NApeuvent provenir d'une valeur nulle => remplacer les NA par 0 avant les calculs ?

### Création d'une matrice du nb de patients présents par jour et par heure

```{r}
time <- c("00:00:00", "01:00:00", "02:00:00", "03:00:00", "04:00:00", "05:00:00", "06:00:00", "07:00:00", "08:00:00", "09:00:00", "10:00:00", "11:00:00", "12:00:00", "13:00:00", "14:00:00", "15:00:00", "16:00:00", "17:00:00", "18:00:00", "19:00:00", "20:00:00", "21:00:00", "22:00:00", "23:00:00")

a <- array(dim = c(365,24))

for(i in 1:length(time)){
    dp$presen2t <- is.present.at2(dp, time[i])
    t <- tapply(as.Date(dp$ENTREE), list(as.Date(dp$ENTREE), dp$presen2t), length)
    a[, i] <- t[, 2]
}

# nb moyen de patents présents par heure
m <- apply(a, 2, mean, na.rm = T)
s <- apply(a, 2, sd, na.rm = T)
su <- apply(a, 2, summary)
su

boxplot(a)

# Si on transforme les NA en 0
a[is.na(a)] <- 0
su <- apply(a, 2, summary)
su

boxplot(a)

```



